【裁判字號】    92,抗,1723
【裁判日期】    920512
【裁判案由】    聲明異議
【裁判全文】
臺灣高等法院民事裁定                            九十二年度抗字第一七二三號
    抗  告  人  徐秋花
右抗告人因債權人鄭來成與債務人林衡達間給付票款強制執行事件，對於原法院九十
一年八月十三日以桃院祺民執五字第六七一四號通知檢附之分配表，聲明異議，對於
中華民國九十一年九月二十三日臺灣桃園地方法院八十四年度執字第六七一四號所為
裁定，提起抗告，本院裁定如左：
    主      文
原裁定廢棄。
    理      由
一、當事人或利害關係人，對於執行法院強制執行之命令，或對於執行法官、書記官
    、執達員實施強制執行之方法，強制執行時應遵守之程序，或其他侵害利益之情
    事，得於強制執行程序終結前，為聲請或聲明異議。強制執行法第十二條第一項
    前段定有明文。
二、抗告人於原法院聲明異議其意旨略以：債務人林衡達對於抗告人負有新臺幣 (以
    下同) 三百一十一萬四千零九十二元之債務，抗告人於民國八十七年九月四日檢
    附臺灣北地方法院八十七年度重訴字第二九四號民事判決、民事判決確定證明書
    影本各乙件，具狀聲明參加債權人鄭來成與債務人林衡達間給付票款強制執行事
    件之分配，並於書狀敘明正本附於臺灣板橋地方法院強制執行卷內，且已向臺灣
    板橋地方法院繳納執行費二萬一千七百九十九元，原執行法院竟以抗告人於九十
    年十月二十四日拍定前未補正執行名義及繳納執行費為由，而未將抗告人之債權
    列入分配表，侵害抗告人之權益，為此，聲明異議，求為更正分配表等語。
三、按：強制執行程序，除本法有規定外，準用民事訴訟法之規定，強制執行法第三
    十條之一定有明文。經查本件抗告人於八十七年九月四日檢附臺灣北地方法院八
    十七年度重訴字第二九四號民事判決、民事判決確定證明書影本各乙件，具狀聲
    明參與債權人鄭來成與債務人林衡達間給付票款強制執行事件之分配，並於書狀
    敘明正本附於臺灣板橋地方法院強制執行卷內，原執行法院法官於同月八日批示
    ：補執行名義正本及執行費、如未逾期列入分配．．．等字樣，惟遍閱原法院八
    十四年度執字第六七一四號執行卷五宗，並無原執行法院為補執行名義正本及執
    行費之通知，或依前揭強制執行法第三十條之一之規定，準用民事訴訟法第二百
    四十九條第一項但書規定，以裁定諭命補正，有抗告人之聲明參加分配狀及原執
    行法院八十四年度執字第六七一四號執行卷五宗足憑，原法院逕以抗告人於九十
    年十月二十四日拍定前未補正執行名義及繳納執行費為由，將抗告人之債權未予
    列入分配，所為之強制執行應遵守之程序，非無可議，抗告人據以聲明異議，非
    無可採，原執行法院裁定駁回其異議之聲明，自有未恰，抗告意旨持以指摘原執
    行法院之裁定不當，求予廢棄，非無理由，應由本院予以廢棄發回原執行法院另
    為適法之處理，以昭折服。至於抗告人於其書狀敘明已向臺灣板橋地方法院繳納
    執行費乙節，案經發回亦請一併查明研議核處。
據上論結，本件抗告為有理由，爰裁定如主文。
中      華      民      國    九十二    年      五      月     十二     日
                              民事第十二庭
                                  審判長法  官  林  丁  寶
                                        法  官  林  恩  山
                                        法  官  陳  博  享
右正本係照原本作成。
抗告人不得再抗告
債權人、債務人如不服本裁定，應於收受送達後十日內向本院提出抗告狀，並應繳納
抗告費新台幣四十五元正。
中      華      民      國    九十二    年      五      月    十三      日
                                        書記官  鄭  靜  如

司法院資訊處製作；財團法人民間司法改革基金會備份。
